臺灣臺中地方法院刑事判決
110年度訴字第947號
公  訴  人  臺灣臺中地方檢察署檢察官
被      告  洪明賜



選任辯護人  張竫楡律師（法扶律師）
上列被告因違反毒品危害防制條例案件，經檢察官提起公訴（11
0年度偵字第7527號），本院判決如下：
    主    文
洪明賜犯如附表一所示之罪，均累犯，各處如附表一所示之刑及
沒收。應執行有期徒刑陸年陸月。 
    犯罪事實
一、洪明賜明知甲基安非他命為毒品危害防制條例第2條第2項第
    2款所列第二級毒品，依法不得販賣、持有，竟意圖營利，
    基於販賣第二級毒品之犯意，分別為下列犯行：
  ㈠以其所有如附表二編號3所示行動電話連結微信通訊軟體與陳
    宇凡聯絡販賣毒品之時間、地點、價格等事宜後，即於民國
    109年10月13日凌晨0時42分許，前往址設臺中市○○區○○○路0
    0號之羅馬假期旅館外，以新臺幣（下同）4000元之價格，
    販賣並交付半錢(約1.75公克)之甲基安非他命予陳宇凡，陳
    宇凡則先交付3000元之購毒價金予洪明賜，並於109年10月1
    3日凌晨2時8分許，將1000元之購毒餘款匯至洪明賜指定之
    台新商業銀行帳號000-00000000000000帳戶中。　
　㈡以上開行動電話連結微信通訊軟體與陳宇凡聯絡販賣毒品之
    時間、地點、價格等事宜後，即於109年10月13日晚間6時44
    分許，前往臺中市西區均安街131巷口，以4000元之價格，
    販賣並交付半錢之甲基安非他命予陳宇凡，陳宇凡則交付40
    00元之購毒價金予洪明賜。
  ㈢以上開行動電話連結微信通訊軟體與陳宇凡聯絡販賣毒品之
    時間、地點、價格等事宜後，即於109年10月13日晚間7時14
    分許，前往臺中市西區均安街131巷口，以4000元之價格，
    販賣並交付半錢之甲基安非他命予陳宇凡，陳宇凡則先交付
    2000元之購毒價金予洪明賜，並於109年10月13日晚間8時19
    分許，將1500元之購毒價金匯至洪明賜指定之台新商業銀行
    帳號000-00000000000000帳戶中，復於109年10月14日某時
    ，將500元之購毒餘款交予洪明賜。
　㈣嗣陳宇凡協助警方查緝毒品來源，遂於110年2月23日某時，
    與洪明賜所有之上開行動電話聯絡交易毒品之時間、地點、
    價格等事宜，並於110年2月23日晚間6時48分許，將1000元
    之購毒價金存至洪明賜指定之台新商業銀行帳號000-000000
    00000000帳戶中，洪明賜即於110年2月23日晚間8時30分許
    ，前往臺中市○區○○街000號2樓前，著手販賣並交付如附表
    二編號1所示之甲基安非他命予陳宇凡，旋為埋伏之司法警
    察當場查獲而未遂，並經警扣得如附表二編號1至3所示之物
    。
二、案經臺中市政府警察局第六分局移送臺灣臺中地方檢察署檢
    察官偵查起訴。
    理    由
一、認定犯罪事實所憑之證據及理由：
  ㈠上揭犯罪事實，業經被告洪明賜於警詢、偵查及本院準備程
    序、審理時坦承不諱，且與證人陳宇凡於警詢及偵查中（具
    結）證述之情節大抵相符，並有員警偵查報告（他字卷第5
    至7頁）、洪明賜使用之台新銀行帳號000-00000000000000
    號帳戶歷史交易明細（他字卷第27頁）、洪明賜與陳宇凡微
    信通話內容（他字卷第67至81頁；偵卷第123至145頁）、洪
    明賜與陳宇凡對話譯文（偵卷第119至120頁）、中國信託銀
    行自動櫃員機交易明細表（他字卷第69頁、他字卷第77頁）
    、羅馬假期旅館照片（他字卷第81頁）、監視器翻拍照片（
    他字卷第83至91頁）、臺中市政府警察局第六分局搜索扣押
    筆錄暨扣押物品目錄表（偵卷第157至163頁）、臺中市政府
    警察局第六分局扣押物品清單（偵卷第249頁）、查獲照片
    （偵卷第181至183頁）、衛生福利部草屯療養院110年3月22
    日草療鑑字第1100300319號鑑驗書及扣案毒品照片（偵卷第
    257至259頁）在卷可佐，復有如附表二編號1至3所示之物扣
    案可證，足證被告之任意性自白與事實相符，應堪採信。
  ㈡按販賣毒品之所謂販賣行為，係行為人基於營利之目的，而
    販入或賣出毒品而言。販賣毒品者，其主觀上須有營利之意
    圖，且客觀上有販賣之行為，即足構成，至於實際上是否已
    經獲利，則非所問。而販賣毒品既係違法行為，非可公然為
    之，亦無公定價格，係可任意分裝增減份量，且每次買賣之
    價格、數量，亦隨時依雙方之關係深淺、資力、需求量、對
    行情之認知、來源是否充裕、查緝是否嚴緊、購買者被查獲
    時供述購買對象之可能風險之評估等因素，而異其標準，機
    動調整，非可一概論之。經查，被告與購毒者陳宇凡並非至
    親，系爭毒品交易均屬有償行為，且價格非低，倘非有利可
    圖，自無平白甘冒觸犯重罪之風險而特意有償交付毒品之理
    ；況被告於本院準備程序時供稱：我賣1000元毒品約可以賺
    到2、300元，賣4000元毒品約可以賺到500元等語（本院卷
    第232頁），準此，足認被告於本件販賣毒品時，主觀上均
    具有營利意圖甚明。
  ㈢綜上，本案事證明確，被告前開犯行，洵堪認定，應予依法
    論科。
二、論罪科刑：
  ㈠按甲基安非他命係毒品危害防制條例第2條第2項第2款所規定
    之第二級毒品。是核被告所為，①就犯罪事實欄一㈠至㈢部分
    ，均係犯毒品危害防制條例第4條第2項之販賣第二級毒品罪
    ；②就犯罪事實欄一㈣部分，則係犯毒品危害防制條例第4條
    第6項、第2項之販賣第二級毒品未遂罪；被告持有毒品之低
    度行為，為其販賣毒品之高度行為所吸收，均不另論罪。
　㈡被告所犯前開犯行4罪間，犯意各別，行為互殊，應予分論併
    罰。　
  ㈢刑之加重、減輕：
　⒈被告前因：①施用第二級毒品等案件，經本院以102年聲字第4
    387號裁定應執行有期徒刑8月確定，入監執行後，先於「10
    5年5月25日」執行完畢；②公共危險案件，經本院以104年度
    審交訴字第462號判決判處有期徒刑8月確定；經接續執行①
    、②案件後，於105年10月19日縮短刑期假釋出監，假釋期間
    付保護管束，於「106年1月1日」假釋期滿未經撤銷，未執
    行之刑以已執行完畢論，有臺灣高等法院被告前案紀錄表在
    卷可稽；其於受徒刑之執行完畢，5年以內故意再犯本件有
    期徒刑以上之罪，為累犯，並依司法院釋字第775號解釋意
    旨，衡量其未因前案經徒刑執行完畢後產生警惕作用，顯見
    其刑罰反應力薄弱，且依本案犯罪情節及被告所侵害之法益
    ，予以加重最低本刑亦無罪刑不相當之情事，除法定刑為無
    期徒刑部分不得加重外，其餘均應依刑法第47條第1項之規
    定加重其刑。
　⒉被告就犯罪事實欄一㈠至㈣所示販賣第二級毒品（未遂）犯行
    ，已分別於偵查中及本院審理時自白犯罪，詳如前述，均應
    依毒品危害防制條例第17條第2項規定減輕其刑。
　⒊就犯罪事實欄一㈣部分，被告已著手於販賣毒品行為之實施，
    惟因證人陳宇凡係配合員警查緝毒品上手，並無買受之真意
    ，是被告於此部分之犯罪尚屬未遂，爰依刑法第25條第2項
    之規定，按既遂犯之刑度減輕其刑。
　⒋被告有無供出毒品來源部分：
　⑴按毒品危害防制條例第17條第1項所稱「供出毒品來源，因而
    查獲其他正犯或共犯者」，係指被告供出毒品來源之有關資
    料，諸如其他正犯或共犯之姓名、年籍、住居所、或其他足
    資辨別之特徵等，使調查或偵查犯罪之公務員因而對之發動
    調查或偵查並查獲其他正犯或共犯而言，被告之「供出毒品
    來源」，與調查或偵查犯罪之公務員對之發動調查或偵查並
    進而破獲之間，論理上須具有先後且相當的因果關係（最高
    法院107年度台上字第4199號判決意旨）。
　⑵查本院函詢檢警有關被告是否供出毒品來源等事後，①臺灣臺
    中地方檢察署函覆稱：本署偵辦110年度偵字第7527號案件
    ，有因被告洪明賜供出毒品來源，而查獲上手洪○○（姓名詳
    卷）等語，有臺灣臺中地方檢察署110年10月8日中檢謀強11
    0偵7527字第1109099090號函暨檢附之110年度偵字第26621
    號起訴書可佐（本院卷第253至257頁）；②臺中市政府警察
    局第六分局則函覆稱：本分局確實因被告洪明賜之供述，而
    於110年8月17日查獲渠毒品上手洪○○，並於110年9月16日以
    中市警六分偵字第1100118290號刑事案件報告書移請臺中地
    檢署（強股）偵辦等語，有臺中市政府警察局第六分局110
    年10月8日中市警六分偵字第1100127175號函暨檢附之臺中
    市政府警察局第六分局110年9月16日中市警六分偵字第1100
    118290號刑事案件報告書可參（本院卷第259至265頁）。而
    依上開函覆內容，可知臺中市政府警察局第六分局有因此查
    獲洪○○，並移送臺灣臺中地方檢察署檢察官偵查後起訴；另
    觀諸上開洪○○之刑事案件報告書、檢察官起訴書內容，可知
    其坦承有於110年2月6日，販賣甲基安非他命予被告（本院
    卷第255至257頁、第261至263頁）。
　⑶又被告於本院審理時供稱：洪○○被起訴的案件是我110年2月6
    日跟他購買甲基安非他命，本案110年2月23日我販賣給陳宇
    凡的甲基安非他命是從「大姊」、洪○○處購買而來等語（本
    院卷第274至275頁）。依此，可見本件僅被告所犯犯罪事實
    欄一㈣部分之犯行，係在洪○○坦承並經檢察官起訴之犯罪時
    間「110年2月6日」之後，應認僅此部分具有先後且相當之
    因果關係，則被告所犯犯罪事實欄一㈣部分之犯行，應依毒
    品危害防制條例第17條第1項規定減輕其刑。至其餘犯罪事
    實欄一㈠至㈢部分，因與偵查犯罪之公務員對之發動偵查並進
    而破獲之間，並無先後且相當之因果關係，要與毒品危害防
    制條例第17條第1項規定之要件不符，併此敘明。
　⒌被告有前開刑之加重及減輕情形，應依刑法第70條、第71條
    規定，先加後遞減之，其減輕部分，則先依較少之數減輕，
    並遞減之。　
  ㈣爰審酌被告明知毒品對身體健康戕害甚深，竟無視於政府杜
    絕毒品犯罪之禁令，而為上揭販賣毒品之犯行，致購毒之人
    沈迷於毒癮而無法自拔，直接戕害他人之身心健康，且有滋
    生其他犯罪之可能，對社會秩序潛藏相當程度之危害，所為
    誠值非難；並考量其販賣之數量、金額、對象等情節；兼衡
    被告犯後坦承犯行之態度，及其自陳之教育程度、職業、家
    庭生活與經濟狀況、身世背景（本院卷第221至222頁、第27
    7頁）等一切情狀，分別量處如附表一所示之刑，暨審酌其
    犯罪行為之不法與罪責程度、各罪彼此間之關聯性、數罪所
    反應被告人格特性與傾向等情狀，定其應執行之刑如主文所
    示，以示懲儆。
三、沒收：
　㈠毒品：
　　扣案如附表二編號1、2所示之毒品，分別為被告本件著手販
    賣、販賣剩餘之毒品，業經被告於警詢及本院準備程序陳述
    明確（偵卷第31頁；本院卷第232頁），此均係經查獲之第
    二級毒品，有上開鑑驗書可參，應均依毒品危害防制條例第
    18條第1項前段規定，於被告本件最後犯行即犯犯罪事實欄
    一㈣部分之罪刑項下宣告沒收銷燬。另包裝上開毒品之外包
    裝袋，因與其上所殘留之毒品難以析離，且無析離之實益與
    必要，應一併沒收銷燬；至送驗耗損部分之毒品因已滅失，
    爰不另宣告沒收銷燬。
  ㈡犯罪工具物：
　　按犯毒品危害防制條例第4條之罪者，其供犯罪所用之物，
    不問屬於犯罪行為人與否，均沒收之，毒品危害防制條例第
    19條第1項定有明文。經查，扣案如附表二編號3所示之物，
    屬被告所有，供其為前開犯行時用以聯絡販賣毒品事宜使用
    ，業經其供明在卷（本院卷第232頁），爰依毒品危害防制
    條例第19條第1項規定，於其所犯各罪刑項下宣告沒收。
　㈢犯罪所得：
    被告於犯罪事實欄一㈠至㈣所示犯行中，各取得販賣價金4000
    元、4000元、4000元、1000元，核屬其各次販賣毒品之犯罪
    所得，既未扣案，均應依刑法第38條之1第1項前段、第3項
    規定，分別於其所犯各罪刑項下宣告沒收，並於全部或一部
    不能沒收或不宜執行沒收時，追徵其價額。
據上論斷，應依刑事訴訟法第299條第1項前段，判決如主文。
本案經檢察官劉文賓提起公訴、檢察官洪志明到庭執行職務。
中　　華　　民　　國　  110   年　　12  　月　　16  　日
                  刑事第十二庭  審判長法　官　廖慧娟
                                      法　官　何紹輔
                                      法　官　黃震岳
以上正本證明與原本無異。
如不服本判決，應於收受本判決後20日內向本院提出上訴書狀，
其未敘述上訴理由者，並得於提起上訴後20日內向本院補提理由
書狀（均須按他造當事人之人數附繕本）「切勿逕送上級法院」
。
                                      書記官  黃俞婷
中　　華　　民　　國　  110   年　　12  　月　　16  　日

附表一：主文
編號 犯罪事實 主文   1 犯罪事實欄一㈠ 洪明賜販賣第二級毒品，累犯，處有期徒刑伍年陸月。 扣案如附表二編號3所示之物沒收。未扣案之犯罪所得新臺幣肆仟元沒收，於全部或一部不能沒收或不宜執行沒收時，追徵其價額。   2 犯罪事實欄一㈡ 洪明賜販賣第二級毒品，累犯，處有期徒刑伍年陸月。 扣案如附表二編號3所示之物沒收。未扣案之犯罪所得新臺幣肆仟元沒收，於全部或一部不能沒收或不宜執行沒收時，追徵其價額。   3 犯罪事實欄一㈢ 洪明賜販賣第二級毒品，累犯，處有期徒刑伍年陸月。 扣案如附表二編號3所示之物沒收。未扣案之犯罪所得新臺幣肆仟元沒收，於全部或一部不能沒收或不宜執行沒收時，追徵其價額。   4 犯罪事實欄一㈣ 洪明賜販賣第二級毒品未遂，累犯，處有期徒刑壹年。 扣案如附表二編號1至2所示之毒品均沒收銷燬。扣案如附表二編號3所示之物沒收。未扣案之犯罪所得新臺幣壹仟元沒收，於全部或一部不能沒收或不宜執行沒收時，追徵其價額。 


附表二：扣案物
編號 扣案物 備註 1 第二級毒品甲基安非他命1包（毛重0.37公克） 1.編號1、2所示之毒品，分別為被告著手販賣、販賣剩餘之毒品 2.檢出第二級毒品甲基安非他命 3.宣告沒收銷燬 2 第二級毒品甲基安非他命1包（毛重0.63公克）  3 IPHONE手機1支（IMEI：00000000000000號） 1.供被告聯絡販賣毒品事宜使用 2.宣告沒收 


附錄本案論罪科刑法條全文：
毒品危害防制條例第4條
製造、運輸、販賣第一級毒品者，處死刑或無期徒刑；處無期徒
刑者，得併科新臺幣3千萬元以下罰金。
製造、運輸、販賣第二級毒品者，處無期徒刑或10年以上有期徒
刑，得併科新臺幣1千5百萬元以下罰金。
製造、運輸、販賣第三級毒品者，處7年以上有期徒刑，得併科
新臺幣1千萬元以下罰金。
製造、運輸、販賣第四級毒品者，處5年以上12年以下有期徒刑
，得併科新臺幣5百萬元以下罰金。
製造、運輸、販賣專供製造或施用毒品之器具者，處1年以上7年
以下有期徒刑，得併科新臺幣1百50萬元以下罰金。
前五項之未遂犯罰之。